【裁判字號】    98,親,132
【裁判日期】    990428
【裁判案由】    否認子女
【裁判全文】
臺灣臺北地方法院民事判決               98年度親字第132號
原        告  丙○○
被        告  乙○○
兼法定代理人  甲○
上列當事人間否認子女事件，本院於民國99年4月21日言詞辯論
終結，判決如下：
    主  文
確認被告乙○○（女、民國92年4月17日生）非被告甲○自原告
受胎所生之女。
訴訟費用由被告負擔。
    事實及理由
一、原告起訴主張：原告與被告甲○於民國88年5月4日在大陸哈
    爾濱結婚，被告甲○婚後因不能適應台灣環境，於91年5 月
    11日出境後，至92年8月5日始再入境，長期滯留大陸未歸，
    原告與被告甲○於該期間並未同居，詎被告甲○竟於 92年4
    月17日在大陸產下被告乙○○，原告於97年9月2日經被告甲
    ○告知始知上情，被告乙○○並非被告甲○自原告受胎所生
    ，為此提起本訴，求命判決確認被告乙○○非原告之婚生女
    等語。並聲明：如主文所示。
二、被告甲○則以：被告乙○○於92年4月17日在大陸黑龍江出
    生，確非原告之婚生女等語。
三、按從子女出生日回溯第181日起至302日止，為受胎期間。妻
    之受胎，係在婚姻關係存續中者，推定其所生子女為婚生子
    女。前項推定，如夫妻之一方能證明妻非自夫受胎者，得提
    起否認之訴。但應於知悉子女出生之日起，二年內為之，為
    民法第1062條第1項、第 1063條所明定。經查，原告與被告
    甲○於88年5月4日結婚，迄今婚姻關係仍存續，被告甲○於
    92年4月17日在大陸黑龍江產下被告乙○○等情，為被告甲
    ○所自認，並有戶籍謄本、居民戶口簿、證明書在卷足參（
    見本院卷第9-11頁、第33-34頁），被告乙○○依上開規定
    ，推定為原告之婚生女。然被告甲○於 91年5月11日出境，
    迄至92年8月5日始再入境，而原告在該期間並無任何出境紀
    錄，有入出國日期證明書足稽（見本院卷第3-4頁），則原
    告與被告甲○於該期間既無同居之事實，被告甲○自無可能
    自原告受胎；且原告與被告乙○○經親子血緣鑑定結果，排
    除親子關係，有原告提出之台北市立聯合醫院仁愛院區親緣
    DN A鑑定報告足參（見本院卷第26頁），堪認被告乙○○確
    非被告甲○自原告受胎所生。從而，原告請求確認被告乙○
    ○非被告甲○自原告受胎所生之子，即有理由，應予准許。
四、結論：
    原告之訴為有理由，依民事訴訟法第78條、第85條第1項，
    判決如主文。
中    華    民    國    99    年    4     月    28    日
                      家事法庭法      官  吳素勤
以上正本係照原本作成
如不服本判決，應於判決送達後20日之不變期間內，向本院提出
上訴狀。
中    華    民    國    99    年    4     月    28    日
                              書  記  官  郭麗琴

司法院資訊處製作；財團法人民間司法改革基金會備份。
